臺灣臺南地方法院刑事判決　　　　　　　　　　　　　九十三年度訴字第二六四號
　　公　訴　人　臺灣台南地方法院檢察署檢察官
　　被　　　告　甲○○
右列被告因違反毒品危害防制條例案件，經檢察官提起公訴（九十三年度毒偵字第三
七四號），及移
號），被告就犯罪事實為有罪之陳述，本院裁定進行簡式審判程序，判決如左：
    主  文
甲○○連續施用第一級毒品，處有期徒刑捌月。扣案之第一級毒品海洛因壹包（淨重
零點零公克）沒收銷燬之。
    事  實
一、甲○○前因施用毒品案件，經觀察、勒戒後，認無繼續施用毒品之傾向，甫於民
    國九十二年七月三十一日釋放出監，並於九十二年八月七日執行觀察、勒戒處分
    期滿，經臺灣台南地方法院檢察署檢察官以九十二年度毒偵緝字第二二四號不起
    訴處分確定，猶不知悔改。復於前揭觀察、勒戒處分執行完畢釋放後五年內，基
    於施用第一級毒品海洛因之概括犯意，自九十二年十二月某日起，至九十三年九
    月六日十三時許止，在臺南市○○街、臺南市正義公園廁所內、臺南市安平區慶
    平公園及龍成飯店等地，以針筒注射之方式，連續施用第一級毒品海洛因多次。
    嗣分別於(1)九十二年十二月三十日十三時許在臺南市○○路二五六巷九號前與另
    案被告余振明共乘一輛贓車遭警查獲；(2)九十三年二月十六日中午十二時四十分
    許在臺南市○○街一四一巷七十二號前因疑似欲向趙順庸（另案偵辦）購買海洛
    因，違警逮捕；(3)九十三年四月一日上午十一時五十分許在臺南市○○路四六一
    巷與永華六街之交岔路口因形跡可疑遭警盤查查獲；(4)九十三年四月二十一日十
    七時五十分許，於臺南市○○路與五妃街口，與王進興（另案偵辦）共騎機車為
    警查獲，並扣得所有之海洛因一小包（淨重０．０三公克、包裝重０．三公克）
    。計四次在警局經甲○○同意採尿送驗後，均呈嗎啡陽性反應，並於九十三年九
    月九日，因本案為警緝獲，而查知上情。
二、案經臺南市警察局第六分局報告臺灣台南地方法院檢察署檢察官偵查起訴及移送
    併辦。
    理  由
一、右揭事實，業據被告坦承不諱，而被告尿液經警於(1)九十二年十二月三十日及(2)
    九十三年二月十六日、(3)九十三年四月一日及(4)九十三年四月二十一日採集送驗
    後，均呈嗎啡或安非他命類及嗎啡陽性反應，此有台南市警察局第一、六分局偵
    辦毒品危害防制條例案件尿液檢體送檢清冊、送驗尿液及年籍對照表共四紙、臺
    南市衛生局九十三年一月二十七日（）南市衛驗字第九三００三九號、九十三
    年二月十八日（）南市衛驗字第九三０一五三號、九十三年四月十四日（）
    南市衛驗字第九三０三二九號及九十三年五月十二日（煙）南市衛驗字第九三０
    四一０號檢驗成績書附卷可稽。次查，扣案之白色粉末一小包經鑑定結果，含第
    一級毒品海洛因成分（淨重０．０三公克，空包裝重０．三公克）一情，有台南
    市警察局第一分局查獲涉嫌毒品危害防制條例案毒品初步檢驗報告單一紙及法務
    部調查局九十三年八月三十一日調科壹字000000000號鑑定通知書在卷
    足憑。再查，被告前因施用第一級毒品案件，經觀察、勒戒後，認無繼續施用毒
    品之傾向，於九十二年七月三十一日出監，並於九十二年八月七日執行觀察、勒
    戒處分期滿，經臺灣台南地方法院檢察署檢察官以九十二年度毒偵緝字第二二四
    號不起訴處分確定，有臺灣台南地方法院檢察署檢察官九十二年度毒偵緝字第二
    二四號不起訴處分書及臺灣高等法院被告全國前案紀錄表在卷足憑。綜上，被告
    自白與事實相符，應堪採信。本件事證明確，被告施用第一級毒品海洛因犯行，
    足以認定。
二、按海洛因屬毒品危害防制條例第二條第二項第一款所列之第一級毒品，故核被告
    所為，係犯毒品危害防制條例第十條第一項之施用第一級毒品罪。被告非法持有
    第一級毒品海洛因之低度行為，已為其進而施用之高度行為所吸收，不復另論。
    其先後多次施用第一級毒品之犯行，時間緊接，犯罪構成要件相同，顯係基於概
    括之犯意反覆為之，為連續犯，應依刑法第五十六條之規定論以一罪，並依法加
    重其刑。至移送併辦部分（九十三年度毒偵字第七九八號、九十三年度毒偵字第
    一三０三號、九十三年度毒偵字第一五八六號），及被告自九十三年四月十八日
    起至同年九月六日十三時許止，施用第一級毒品海洛因之行為，雖皆未為起訴書
    所論列，惟此四部分犯行與前揭論罪科刑部分，均有連續犯之裁判上一罪關係，
    已如前述，且部分業經檢察察移送併辦，自俱為前揭起訴效力所及，本院應併予
    審究，附此敘明。爰審酌被告之犯罪動機、目的、手段，及曾因施用第一級毒品
    案件，經觀察、勒戒程序後，仍再犯本件之罪，顯見其毫無悔意，戒癮之意志力
    甚為薄弱，惟犯後坦承犯行態度良好等一切情狀，量處如主文所示之刑，以資懲
    儆。按查獲之毒品，不問屬於犯人與否，均沒收銷燬之。毒品危害防制條例第十
    八條第一項前段定有明文。查本件扣案之第一級毒品海洛因一小包（驗餘後淨重
    合計０‧０三公克，包裝重０．三０公克），係毒品危害防制條例第二條第二項
    第一款規定之第一級毒品無訛，業如前述，故應依同條例第十八條第一項前段宣
    告沒收銷燬之。至於盛裝扣案毒品之包裝袋一只，業據被告否認為其所有，復無
    證據證明為其所有供犯罪所用之物，又非屬違禁物，爰不予宣告沒收，附此敘明
    。
據上論斷，應依刑事訴訟法第二百七十三條之一第一項、第二百九十九條第一項前段
，毒品危害防制條例第十條第一項、第十八條第一項前段，刑法第十一條前段、第五
十六條，判決如主文。
本案經檢察官乙○○到庭執行職務。
中      華      民      國    九十三    年      九      月    二十三    日
                                  臺灣臺南地方法院刑事第八庭
                                           法  官  陳映佐
右正本證明與原本無異。
如不服本判決，應於判決送達後十日內，向本院提出上訴狀。
                                           書記官  張宜柔
中      華      民      國    九十三    年      九      月    二十三    日
附錄法條
毒品危害防制條例第十條第一項：
  施用第一級毒品者，處六月以上五年以下有期徒刑。
